【裁判字號】    99,訴,974
【裁判日期】    990521
【裁判案由】    毒品危害防制條例
【裁判全文】
臺灣板橋地方法院刑事判決               99年度訴字第974號
公  訴  人  臺灣板橋地方法院檢察署檢察官
被      告  甲○○
上列被告因違反毒品危害防制條例案件，經檢察官提起公訴（99
年度毒偵字第1435號），因被告於本院準備程序中為有罪之陳述
，經合議庭裁定由受命法官獨任進行簡式審判程序，判決如下：
    主  文
甲○○施用第一級毒品，累犯，處有期徒刑拾月。扣案之海洛因
壹包其內之第一級毒品海洛因（驗餘淨重零點參貳肆公克）沒收
銷燬，其外包裝袋壹只、扣案之注射針筒壹支，均沒收。
    事  實
一、甲○○前因施用毒品案件，經臺灣臺北地方法院以九十年度
    毒聲字第二四八○號裁定送觀察、勒戒後，因認有繼續施用
    毒品傾向，復經同法院以九十一年度毒聲字第三三六號裁定
    送強制戒治，於民國九十一年十月十六日因停止戒治出所付
    保護管束，於九十二年二月十三日觀護期滿視為執行完畢，
    並由臺灣臺北地方法院檢察署檢察官於九十二年三月十八日
    以九十二年度戒毒偵字第三九號為不起訴處分確定。又於上
    開強制戒治執行完畢後五年內因施用毒品案件經臺灣士林地
    方法院以九十四年度訴字第三五七號刑事判決判處有期徒刑
    十月，於九十四年八月二十九日判決確定；另因施用毒品案
    件，經臺灣士林地方法院以九十六年訴字第九○七號刑事判
    決判處有期徒刑十月，嗣經臺灣高等法院以九十七年度上訴
    字第四○○號刑事判決駁回上訴而於九十七年二月二十九日
    判決確定，嗣於九十八年二月十五日縮刑期滿執行完畢（本
    件構成累犯）。詎其猶不知悔改，於前次強制戒治執行完畢
    後，五年內再犯上開施用毒品案件經法院判處罪刑確定後，
    復於九十九年二月六日上午六、七時許，基於施用第一級毒
    品海洛因之犯意，在臺北縣新莊市某路邊其所駕駛之車牌號
    碼三A ─一三一九號自用小客車上，以將海洛因用生理食鹽
    水稀釋後置入針筒內施打之方式，施用第一級毒品海洛因一
    次。嗣因於同日上午九時四十五分，在臺北縣三重市○○街
    四六號前駕車發生交通事故（公共危險部分業經不起訴處分
    確定），警方據報到場處理，經甲○○同意執行搜索，扣得
    海洛因一包（驗餘淨重零點三二四公克）、注射針筒一支，
    並採集其尿液送驗而查知上情。
二、案經臺北縣政府警察局板橋分局報告臺灣板橋地方法院檢察
    署檢察官偵查起訴。因甲○○於本院準備程序中為有罪之陳
    述，經本院合議庭裁定以簡式審判程序審理。
    理  由
一、訊據被告甲○○對於前揭犯罪事實均坦承不諱，經查：
（一）被告經警採尿送台灣檢驗科技股份有限公司以酵素免疫分
      析法篩檢、氣相層析質譜儀分析法確認，檢驗結果認該尿
      液呈嗎啡陽性反應，此有該公司九十九年二月二十六日濫
      用藥物尿液檢驗報告、尿液及姓名代碼對照表、扣押物品
      清單各一份附卷可稽（見偵查卷第二十一頁、第三十八頁
      、第四十一頁）。又海洛因施用入人體後水解還原成嗎啡
      ，再循嗎啡之代謝方式排出體外，業據行政院衛生署藥物
      食品檢驗局以七三藥檢壹字第○三○二二一號函說明綦詳
      ，且尿液中能否驗出嗎啡陽性反應，與其投與量、投與途
      徑、採尿時間、個人體質及檢測方法之靈敏度有關，國外
      曾有文獻報導注射六毫克之海洛因鹽酸鹽，其代謝物嗎啡
      之平均可檢出時限約為二十六小時，亦經行政院衛生署藥
      物食品檢驗局於八十一年九月八日以（八一）藥檢壹字第
      八一一四八八五號函釋明在案。前揭尿液檢驗報告載明係
      以GC/MS （即氣相層析質譜儀分析法）方法作為確認檢驗
      之方式，而該方法之原理係檢品經氣化後，通過層析管分
      離純化，再將純化後之成分循序送入質譜儀做個別鑑定。
      因質譜儀所測定之圖譜，在化學上被公認具有指紋特性，
      故可據以完全判定該檢品係為何種化合物。是以氣相層析
      質譜儀（GC/MS ）作藥物及其代謝產物之定性及定量分析
      ，幾乎不會有偽陽性反應產生，此經台北榮民總醫院於八
      十三年四月七日以八三北總內字第三○五九號函釋明在案
      。另扣案之第一級毒品海洛因一包送驗結果，確係第一級
      毒品海洛因（驗餘淨重零點三二四公克），此有交通部民
      用航空局航空醫務中心毒品鑑定書影本一紙在卷足憑（見
      偵查卷第三十七頁），應認上開扣案毒品確係海洛因無誤
      。此外，並有注射針筒一支扣資為佐證。準此，被告前揭
      自白，應與事實相符，堪以採信。
（二）被告前有如前述因施用毒品案件，經法院裁定送強制戒治
      執行完畢後，五年內再犯施用毒品案件經法院判處罪刑確
      定之情，有臺灣高等法院院被告前案紀錄表一份在卷可按
      ，再為本件施用第一級毒品海洛因犯行，是本件事證明確
      ，被告犯行洵堪認定，應予依法論科。
二、按海洛因屬於毒品危害防制條例第二條第二項第一款所規定
    之第一級毒品，核被告施用海洛因之行為，係犯毒品危害防
    制條例第十條第一項之施用第一級毒品罪。其持有毒品之低
    度行為，應為施用毒品之高度行為所吸收，不另論罪。又被
    告有如事實欄所載刑事科刑及執行紀錄，有臺灣高等法院被
    告前案紀錄表一份在卷可憑，其受有期徒刑之執行完畢後，
    五年以內故意再犯本件有期徒刑以上之罪，為累犯，應依刑
    法第四十七條第一項之規定加重其刑。本院審酌被告施用毒
    品，足以戕害其身心，滋生其他犯罪，惡化治安，嚴重損及
    公益，且被告前曾犯施用毒品罪，業經強制戒治及刑事執行
    完畢，仍未戒斷其施用毒品之惡習，竟再為本件施用毒品犯
    行，顯見其不思悔改，而其施用毒品行為於本質上係屬自我
    戕害行為，反社會性之程度應屬較低，及其犯後坦承犯行態
    度尚稱良好等一切情狀，量處如主文所示之刑，以資懲儆。
三、扣案海洛因一包其內之海洛因（驗餘淨重零點三二四公克）
    屬第一級毒品，且係本件查獲之毒品，不問屬於犯人與否，
    爰依毒品危害防制條例第十八條第一項前段規定，均併予宣
    告沒收銷燬之（惟鑑驗耗罄之毒品既已滅失，自毋庸宣告沒
    收銷燬），其外包裝一只係用於包裹毒品海洛因，防其裸露
    、潮濕，便於攜帶施用，另扣案注射針筒一支係被告用以施
    用海洛因之物，且均為被告所有，此據被告於本院審理時供
    明在卷，爰依刑法第三十八條第一項第二款規定，併予宣告
    沒收。
據上論斷，應依刑事訴訟法第二百七十三條之一第一項、第二百
九十九條第一項前段，毒品危害防制條例第十條第一項、第二十
三條第二項、第十八條第一項前段，刑法第十一條前段、第四十
七條第一項、第三十八條第一項第二款，判決如主文。
本案經檢察官蘇逸修到庭執行職務。
中    華    民    國    99    年    5     月    21    日
                刑事第八庭      法  官  劉  安  榕
以上正本證明與原本無異。
如不服本判決，應於判決送達後10日內敘明上訴理由，向本院提
出上訴書狀（應附繕本），上訴於臺灣高等法院；未敘述上訴理
由者，應於上訴期間屆滿後20日內向本院補提理由書（均須按他
造當事人之人數附繕本），切勿逕送上級法院。
                                書記官  陳  盈  真
中    華    民    國    99    年    5     月    21    日
附錄本案論罪科刑法條全文：
毒品危害防制條例第10條
施用第一級毒品者，處六月以上五年以下有期徒刑。
施用第二級毒品者，處三年以下有期徒刑。

司法院資訊處製作；財團法人民間司法改革基金會備份。
